bg-BG: Материал на езичковата пластина на мелодиката: Алуминий; Месинг; Неръждаема стомана; Друго
sk-SK: Materiál platničiek melodiky: Hliník; Mosadz; Nehrdzavejúca oceľ; Iné
zh-TW: 口風琴簧板材質: 鋁; 黃銅; 不鏽鋼; 其他
ja: メロディカリードプレート素材: アルミニウム; 真鍮; ステンレス鋼; その他
sl-SI: Material piskovne plošče melodike: Aluminij; Medenina; Nerjavno jeklo; Drugo
nl: Materiaal van tongplaat melodica: Aluminium; Messing; Roestvrij staal; Overige
nb: Materiale i lydplate til melodika: Aluminium; Messing; Rustfritt stål; Annet
pl: Materiał płyty stroika harmonijki klawiszowej: Aluminium; Mosiądz; Stal nierdzewna; Inne
fr: Matériau de la plaque d'anche de la mélodica: Aluminium; Laiton; Acier inoxydable; Autre
da: Materiale i melodikaens stemmeplader: Aluminium; Messing; Rustfrit stål; Andet
de: Material der Stimmzungen der Melodica: Aluminium; Messing; Edelstahl; Sonstiges
pt-BR: Material da placa de palhetas da melódica: Alumínio; Latão; Aço inoxidável; Outro
tr: Melodika kamış plakası malzemesi: Alüminyum; Pirinç; Paslanmaz çelik; Diğer
ro-RO: Materialul plăcii cu ancii pentru melodică: Aluminiu; Alamă; Oțel inoxidabil; Altele
sv: Material för Melodica-tungplatta: Aluminium; Mässing; Rostfritt stål; Annat
it: Materiale della piastra delle ance della melodica: Alluminio; Ottone; Acciaio inossidabile; Altro
th: วัสดุแผ่นลิ้นเมโลดิกา: อะลูมิเนียม; ทองเหลือง; สเตนเลสสตีล; อื่นๆ
pt-PT: Material da placa de palhetas da melódica: Alumínio; Latão; Aço inoxidável; Outro
lt-LT: Melodikos liežuvėlių plokštelės medžiaga: Aliuminis; Žalvaris; Nerūdijantis plienas; Kita
en: Melodica reed plate material: Aluminum; Brass; Stainless steel; Other
fi: Melodikan kielilaatan materiaali: Alumiini; Messinki; Ruostumaton teräs; Muu
ru: Материал язычковой пластины мелодики: Алюминий; Латунь; Нержавеющая сталь; Другое
es: Material de las placas de lengüeta de la melódica: Aluminio; Latón; Acero inoxidable; Otro
hu: Melodika nádlemez anyaga: Alumínium; Sárgaréz; Rozsdamentes acél; Egyéb
hr-HR: Materijal ploče jezičaka melodike: Aluminij; Mjed; Nehrđajući čelik; Ostalo
zh-CN: 口风琴簧片板材质: 铝; 黄铜; 不锈钢; 其他
vi: Chất liệu tấm chứa lam đồng của kèn melodica: Nhôm; Đồng thau; Thép không gỉ; Khác
cs: Materiál plátků melodiky: Hliník; Mosaz; Nerezová ocel; Jiné
el: Υλικό πλάκας γλωττίδων μελόντικας: Αλουμίνιο; Ορείχαλκος; Ανοξείδωτος χάλυβας; Άλλο
ko: 멜로디카 리드 플레이트 소재: 알루미늄; 황동; 스테인리스 스틸; 기타